【裁判字號】    99,交聲,303
【裁判日期】    990125
【裁判案由】    聲明異議
【裁判全文】
臺灣臺中地方法院交通事件裁定        99年度交聲字第303號
原處分機關  交通部公路總局臺中區監理所豐原監理站
異  議  人
即受處分人  甲○○
上列異議人即受處分人因違反道路交通管理處罰條例案件，不服
交通部公路總局臺中區監理所豐原監理站中華民國98年12月28日
豐監稽違字第裁63-GE0000000號違反道路交通管理事件裁決書所
為之處分，聲明異議，本院裁定如下：
    主    文
異議駁回。
    理    由
一、原處分意旨略以：異議人即受處分人甲○○（下稱受處分人
    ），於民國98年11月24日14時17分許，騎乘車牌號碼TBD-03
    7 號輕型機車，行經臺中市○○路、進化北路口，因「駕照
    經吊扣仍駕駛輕機車」違規，經臺中市警察局第二分局立人
    派出所依違反道路交通管理處罰條例第21條第1 項第5 款當
    場攔檢舉發，原處分機關遂於98年12月28日以豐監稽違字第
    裁63-GE0000000號裁決書，裁處罰鍰新臺幣（下同）7,200
    元，並吊銷駕駛執照，1 年內禁考，依法並無不合等語。
二、受處分人異議意旨略以：道路交通管理處罰條例第68條業經
    修正刪除吊扣各級車類駕駛執照之規定，受處分人因駕駛機
    車違規，卻遭吊銷汽車駕駛執照，自屬裁罰不當，且有違行
    政程序法第7 條規定，為此聲明異議，請求撤銷原處分關於
    吊銷汽車駕駛執照1年之處分等語。
三、按汽車駕駛人於駕駛執照吊扣期間駕駛小型車或機器腳踏車
    者，處新臺幣6,000 元以上12,000元以下罰鍰，並吊銷其駕
    駛執照；汽車駕駛人，曾依本條例其他各條規定吊銷駕駛執
    照者，一年內不得考領駕駛執照，道路交通管理處罰條例第
    21條第1 項第5 款、第4 項、第67條第3 項分別定有明文。
    次按，汽車駕駛人，因違反本條例及道路交通安全規則之規
    定，受吊銷駕駛執照處分時，吊銷其持有各級車類之駕駛執
    照，同條例第68條亦有明定。稽此，受吊銷駕駛執照處分時
    ，應吊銷違規行為人所持有之各級車類駕駛執照，尚不得僅
    吊銷違規時所駕駛車類之駕駛執照。
四、查受處分人考領有普通小客車汽車駕駛執照，前因酒後騎乘
    輕型機車違反道路交通管理處罰條例第35條第1 項第1 款規
    定，遭原處分機關於98年4 月13日以豐監稽違字第裁63-HD0
    000000號裁決書，裁處罰鍰15000 元，吊扣駕駛執照12個月
    ，並施以道安講習，該裁決書於同日送達予受處分人，受處
    分人於收受送達後20日內並未聲明異議，上開處分業已確定
    ，其汽車駕駛執照之吊扣期間為自98年4 月13日起至99年4
    月12日止之情，有上開裁決書、送達證書及汽車駕照基本資
    料各1 份在卷可證。又受處分人於上開汽車駕駛執照吊扣期
    間，於98年11月24日14時17分許，騎乘車牌號碼TBD-037 號
    輕型機車，行經臺中市○○路、進化北路口，為警查獲，復
    為受處分人所不否認，且有臺中市警察局中市警交字第GE00
    00000 號舉發違反道路交通管理事件通知單影本1 份在卷可
    稽，是受處分人於汽車駕駛執照吊扣期間騎乘輕型機車之違
    規事實，堪以認定。從而，原處分機關依道路交通管理處罰
    條例第21條第1 項第5 款、第4 項規定，裁處受處分人罰鍰
    7,200 元，並吊銷其持有之各級車類駕駛執照即小型車普通
    駕駛執照，且依同條例第67條第3 項規定，處以1 年內禁考
    之處分，核無違誤。受處分人異議主張：伊係騎乘機車違規
    ，卻遭吊銷小型車普通駕駛執照云云，洵非有據。
五、綜上所述，原處分機關以受處分人有駕駛執照吊扣期間駕駛
    機器腳踏車之違規情形，裁處受處分人罰鍰7,200 元，吊銷
    駕駛執照，1 年內禁考，於法並無不合。受處分人聲明異議
    為無理由，應予駁回。
六、據上論斷，應依道路交通管理處罰條例第87條第2 項，道路
    交通案件處理辦法第19條，裁定如主文。
中    華    民    國    99    年    1    月     25    日
                  交通法庭    法  官  黃佩韻
以上正本證明與原本無異。
如不服本裁定，應於送達後5日內，向本院提出抗告狀。
                              書記官  林柏名
中    華    民    國    99    年    1    月     25    日

司法院資訊處製作；財團法人民間司法改革基金會備份。
